臺灣高等法院刑事判決　　　　　　　　　　　　　　九十一年度上易字第二六九號
　　上　訴　人　臺灣臺北地方法院檢察署檢察官
　　被　　　告　甲○○
右上訴人因詐欺案件，不服台灣臺北地方法院九十年度易緝字第一九六號中華民國九
十年十二月二十日第一審判決（起訴案號台灣臺北地方法院檢察署八十五年度偵字第
一一二七三號）提起上訴，本院判決如左：
    主  文
上訴駁回。
    事實及理由
一、本案經本院審理結果，認第一審以被告甲○○涉犯刑法第三百三十九條第一項詐
    欺取財，以查無積極證據足資證明被告有何詐欺犯行，其犯罪嫌疑尚有不足，判
    決被告無罪，經核其認事用法均無不當，應予維持，並引用第一審判決書記載之
    理由，如附件。
二、檢察官上訴意旨略以：林群智（已改名為林丞）於原審供稱：甲○○說他訂了一
    批貨，要支付廠商貨款。廠商未將貨交出，所以叫我不要兌現，是甲○○叫我退
    票等語，因認被告仍有詐欺之犯嫌云云。惟查：被告甲○○堅詞否認有何詐欺犯
    行，辯稱：伊為水晶宮餐廳之業績幹部，伊並沒有消費，因當初要做業績，所以
    客戶所簽的帳單伊都要背書，事後因客戶不支付款項，老闆轉向伊催討，才會請
    朋友林群智（已改名為林丞，以下同）幫忙，林群智所開的支票有一些已經兌現
    ，但不知道為何這一張沒有兌現，當時伊亦不知道林群智的經濟狀況如何等語（
    見原審卷第十三、三十、三十一頁）。核與證人即水晶宮餐廳之實際負責人乙○
    ○（已改名為魏駿彰，以下同）於偵查及原審調查中所結證稱：被告在水晶宮餐
    廳掛名副總經理，實際從事業務招攬工作，不問是被告自己或客戶之消費都要先
    簽一張本票，然後由被告即招攬業務的人在備註欄背書，消費的人如果沒有地址
    ，就會向招攬業務之人要錢，又被告的報酬是向客戶收得款項之三成，是要實際
    收到錢之後才可以抽成；因為被告已經帶了很多人來消費，但是帳都還沒有清，
    所以要求他把帳清一清，被告才會開這一張票等語（見八十五年度偵字第一一二
    七三號卷第十一、三十五頁；原審卷第五十九至六十二頁）；及證人即水晶宮餐
    廳之幹部王銘璽於原審調查時所證稱：（票子）甲○○是交給我的，因是他的作
    業區，由他負責去收，收了之後再抽成，通常是收來之後才抽成給他，他的責任
    區很多客人（見另案八十六年易字第三二號卷第八十三頁背面），是交給我抵帳
    （另案八十六年易字第三二號卷第八十四頁背面）等語相符。堪信被告交付支票
    與告訴人公司，其目的無非在於清償被告所背書之客戶所積欠之債款，告訴人公
    司並未因而交付任何財物，或為財產上之處分而使被告得任何上財產上之利益，
    被告之民事責任仍未解免，因之被告交付系爭支票與告訴人公司部分亦無從認定
    被告有何詐欺之犯意及行為。雖證人林群智曾於原審調查時供稱：甲○○說他訂
    了一批貨，要支付廠商貨款。廠商未將貨交出，所以叫我不要兌現，是甲○○叫
    我退票云云（見原審八十六年易字第三二號卷第八十一頁背面、第八十二頁），
    惟被告到庭後否認林群智之證詞（見原審卷第三十頁），林群智嗣又改口稱：被
    告說開酒店需要週轉而有金錢上往來，係爭支票是被告要付給酒商的貨款，後來
    因為被告沒有將錢匯入伊帳戶而告跳票云云（見原審卷第七十一至七十三頁）。
    其前後證詞不符，已難盡信。然綜合所有證詞，既均證明被告並非因在水晶宮餐
    廳消費欠帳而交付該支票抵帳，而被告於調查時復又否認詐欺，是本件顯乏積極
  證據足資證明被告有何詐欺犯行，原審為被告無罪判決，經核其認事用法均無不
    當，檢察官上訴無理由，應予駁回。
三、被告甲○○經合法傳喚無正當理由而未到庭，爰不待其陳述而為判決之。
據上論斷，應依刑事訴訟法第三百七十三條、第三百六十八條、第三百七十一條，判
決如主文。
本案經檢察官覃正祥到庭執行職務。
中      華      民      國    九十一    年      五      月    二十三    日
                              臺灣高等法院刑事第九庭
                                    審判長法  官  李  文  成
                                          法  官  周  盈  文
                                          法  官  官  有  明
右正本證明與原本無異。
不得上訴。
                                          書記官  林  蓓  瑜
中      華      民      國    九十一    年      五      月    二十四    日
